# 分立应收账款回款后坏账准备的处理和所得税

提问人：lvqiongli3 时间：2021-11-04 11:48:20
想请教版主老师：A公司通过存续分立，分为A、B两公司，A公司分了 80 万的应收账款（原值 100 万，坏账准备 20 万）、 10 万的应付账款给新设的B公司，B公司净资产 70 万（实收资本 10 万，资本公积 60 万）。如果B公司收回了这 100 万应收账款， 20 万的坏账准备怎么处理？记入B公司的当期减值损失（收益）还是调整资本公积？ 如果是记入B的当期损益，原 20 万对应的减值损失是在A公司账上计提的（A当时做了纳税调增），现在分立到了B公司，冲回坏账时B公司就形成收益，B公司能不能够做纳税调减不影响应交所得税和所得税费用？

回答人：chenyiwei
应注意区分导致最终收回金额不同于原账面价值的原因，即导致坏账准备转回的原因是在分立时点已存在的，还是分立后新出现且在分立时点难以合理预见到的。如果是前者，则应调整分立日的报表，增加资本公积；如果是后者，则计入损益。

提问人：lvqiongli3 时间：2021-11-08 10:57:31
版主老师，这个判断我也有点不确定，想再听听您的意见。接上面您的回复，应收账款计提坏账是因为A销售的设备在质保期内出现质量问题需要整改，客户单位要求A公司整改，按整改的完成情况和双方的协商情况结算剩余的销售款，A公司分立时按照公司统一的坏账政策计提了坏账。设备质量问题是分立时点已经存在的，分立时点，A公司已经有了整改计划（虽然有整改计划，但由于双方没有签订质量整改及应收账款回款的补充协议，具体何时能回款、能回多少，分立时也难以预见），但实际完成整改都是在分立后，最终收回金额不同于原账面价值的原因是分立后A公司完成了质量整改以及双方的进一步洽谈协商结果。这是不是可以理解为坏账转回的原因是分立后新出现的，冲回的坏账计入当期损益？

回答人：chenyiwei
这个问题不是客户信用风险导致，不应通过坏账准备体现，而是应当调整收入，作为可变对价处理。对新设企业，在分立时点应考虑确认相关的预计负债，后续款项收回，可通过负债转回计入损益实现。

提问人：lvqiongli3 时间：2021-11-11 14:33:05
版主老师，前面我问的问题我后面又想了下，可能之前我还是没有表述清楚。想辛苦您再帮我看看：
接您 11 月 9 号给我的回复，原设备销售时，A公司是已经对设备质量问题确认了预计负债的假设 10 万（对应调整收入），同时，设备销售确认的应收账款 100 万也依照A公司统一的会计政策按信用风险组合计提了坏账准备 5 万（对应科目是信用减值损失）。分立后，预计负债 10 万和应收账款原值 100 万（连同按信用风险组合计提的坏账准备 5 万）都分立到了新设公司B公司。新设公司收回应收账款 100 万是在进行质量整改时与业主协商沟通的结果。应收账款收回后，分立前在A公司按照信用风险组合计提的坏账准备 5 万在新设公司也要转回，新设公司进行质量整改是以服务形式给业主提供的，如果费用比原预计负债金额 10 万元低，也确实形成了新设公司的收益（比如实际只有 8 万，节约的 2 万是新设公司收益）。但应收账款 100 万收回会冲回原计提的坏账准备 5 万元，这个也是记入新设公司的当期损益吧？

回答人：chenyiwei
可以这样理解，这属于会计估计变更，最终影响新设公司的损益，不属于权益*易。